臺灣桃園地方法院刑事判決　　　　　　99年度審易字第1245號
公　訴　人　臺灣桃園地方法院檢察署檢察官
被　　　告　林靖紜
上列被告因竊盜案件，經檢察官提起公訴（99年度偵字第15891
號、第16312 號），本院準備程序進行中，被告就被訴事實為有
罪陳述，經本院告知簡式審判程序意旨，並聽取當事人之意見後
，本院裁定改以簡式審判程序審理，判決如下：
    主      文
林靖紜犯如附表所示之罪，均累犯，各處如附表宣告刑欄所示之
刑。應執行有期徒刑拾月，如易科罰金，以新臺幣壹仟元折算壹
日。
    事實及理由
一、林靖紜前於民國94年間因違反電信法案件，經臺灣基隆地方
    法院（以下簡稱基隆地院）以94年度簡上字第90號判決判處
    有期徒刑3 月確定，於95年4 月7 日易科罰金執行完畢。繼
    於97年間因竊盜案件，經本院以97年度審易字第1107號判決
    判處有期徒刑4 月確定，於98年2 月24日易科罰金執行完畢
    。另於(一)95年間因竊盜案件，經臺灣高等法院以96年度上易
    字第1793號判決判處有期徒刑6 月，減為有期徒刑3 月確定
    ；(二)95年間再因違反電信法案件，經臺灣臺北地方法院（以
    下簡稱臺北地院）以96年度易字第1192號判決判處有期徒刑
    4 月，減為有期徒刑2 月確定；(三)95至96年間另因偽造文書
    案件，經臺北地院以97年度訴字第415 號判決判處有期徒刑
    3 月，共五罪，均減為有期徒刑1 月又15日，應執行有期徒
    刑4 月確定；(四)96年間因竊盜案件，經基隆地院以96年度基
    簡字第730 號判決判處有期徒刑3 月，共二罪，均減為有期
    徒刑1 又15日，應執行有期徒刑2 月確定；(五)96年間再因竊
    盜案件，經臺北地院以96年度易字第1282號判決判處有期徒
    刑4 月，復經臺北地院以96年度聲減字第2596號裁定減為有
    期徒刑2 月確定，上開(一)(二)(三)(四)(五)各罪嗣經臺北地院以98年
    度聲字第490 號裁定合併定應執行刑為有期徒刑1 年2 月確
    定，並經臺北地院以98年度聲字第1510號裁定易科罰金之折
    算標準後，於99年2 月6 日易科罰金執行完畢（於本案均構
    成累犯）。仍不知悔改，分別基於意圖為自己不法所有之犯
    意，於附表所示時、地，以附表所示方式，竊取如附表所示
    之物，嗣經警先後於99年5 月10日、5 月16日循線查獲。
二、證據名稱：
（一）被告林靖紜於本院準備程序中之自白。
（二）被害人黃郁禎於警詢、偵訊及本院準備程序中之證述、證
      人賴加龍於警詢之證述。
（三）被害人黃郁禎住處之社區磁卡刷卡紀錄、電梯監視器畫面
      翻拍照片1 張、統一便利商店鑫旺店監視器畫面翻拍照片
      18 張 。
三、按行為後法律有變更者，適用行為時之法律，但行為後之法
    律有利於行為人者，適用最有利於行為人之法律，刑法第2
    條第1 項定有明文。於被告行為後，刑法第321 條第1項 第
    2 款規定於100 年1 月26日經總統公布修正，於同年月28日
    生效，有關該條款前、後規定之構成要件均屬相同，但修正
    前之法定刑為「6 月以上、5 年以下有期徒刑」，而修正後
    之法定刑則為「6 月以上、5 年以下有期徒刑，得併科新臺
    幣10萬元以下罰金」，又修正前之321 條第1項 第1 款構成
    要件為「於夜間侵入住宅或有人居住之建築物互有人居住之
    建築物、船艦或隱匿其內而犯之者」，修正後同款之構成要
    件則為「侵入住宅或有人居住之建築物、船艦或隱匿其內而
    犯之者」，經比較新、舊法之結果，被告行為時之舊法對被
    告較為有利，揆諸前開刑法第2 條第1 項前段之規定，自應
    適用被告行為時之舊法，即依修正前刑法第321 條第1 項之
    規定論處。
四、核被告如附表編號一、二所為，均係犯刑法第320 條第1 項
    竊盜罪，附表編號三所為，係犯修正前刑法第321 條第1 項
    第1 款夜間侵入住宅竊盜罪。被告所為如附表所示犯行，犯
    意各別、行為互殊，應予分論併罰。又被告有事實及理由欄
    一所載之犯罪科刑及執行情形，有臺灣高等法院被告前案紀
    錄表1 份可按，其於徒刑執行完畢後5 年內故意再犯本件有
    期徒刑以上之罪，皆為累犯，均應依刑法第47條第1 項之規
    定加重其刑。另按犯罪之情狀顯可憫恕，認科以最低度刑仍
    嫌過重者，得酌量減輕其刑。刑法第59條定有明文。蓋刑事
    審判旨在實現刑罰權之分配的正義，故法院對有罪被告之科
    刑，應符合罪刑相當之原則，使輕重得宜，罰當其罪，以契
    合社會之法律感情，此所以刑法第57條明定科刑時應審酌一
    切情狀，尤應注意該條所列10款事項以為科刑輕重之標準，
    並於同法第59條賦予法院以裁量權，如認犯罪之情狀可憫恕
    ，認科以最低度刑仍嫌過重者，得酌量減輕其刑，俾使法院
    就個案之量刑，能為適當之斟酌。而刑法第59條之所謂犯罪
    之情狀，應審酌其犯罪有無可憫恕之事由，即有無特殊之原
    因與環境，在客觀上足以引起一般同情，暨宣告法定低度刑
    ，是否猶嫌過重等因素，以為判斷（最高法院38年臺上字第
    16號、45年臺上字第1165號及51年臺上字第899 號判例意旨
    參照）。復按刑法第59條所謂「犯罪之情狀」，與同法第57
    條所謂「一切情狀」，並非有截然不同之領域，於裁判上酌
    減其刑時，應就犯罪一切情狀（包括刑法第57條所列舉之10
    款事項），予以全盤考量，審酌其犯罪有無可憫恕之事，以
    為判斷，故適用刑法第59條酌量減輕其刑時，並不排除第57
    條所列舉10款事由之審酌（最高法院80年度台上字第3694號
    判決意旨參照）。衡酌被告自在學時期即開始有陣發性精神
    症狀，95年間開始就醫，惟並未按時回診及服藥，致病狀加
    重，而反覆出現脫序之行為，犯下多次竊盜前科，又被告本
    件犯行經本院依職權送精神鑑定，鑑定結果固認為被告因可
    清楚記憶並詳細描述涉案細節，而無客觀證據顯示被告行為
    時之精神狀態依其辨識能力有顯著降低，此有行政院衛生署
    桃園療養院100 年7 月11日桃療醫字第1000004408號函在卷
    可參，惟本院以為，被告屬輕度智能不足，又長期為精神分
    裂症狀所苦，其於本院審理中稱自知造成家人及社會困擾，
    已有持續治療，此有衛生署基隆醫院診斷證明書1 紙在卷可
    稽，現有正當工作，將努力治療讓精神狀況維持正常，認已
    具有悔意，於情尚堪憫恕，本院認縱科以法定最低度刑猶嫌
    過重，有情輕法重失衡之情形，是對被告如附表所示竊盜犯
    行，爰依刑法第59條之規定，均酌予減輕其刑。並先加後減
    之。爰審酌被告犯罪動機、目的，兼衡其品行、智識程度、
    犯罪對被害人所生損害、犯後坦承犯行惟尚未賠償被害人等
    一切情狀，分別量處如附表宣告刑欄所示之刑，並定應執行
    之刑及諭知易科罰金之折算標準，以示懲儆。
五、應適用之法條：
    刑事訴訟法第273 條之1 第1 項、第299 條第1 項前段、第
    310 條之2 、第454 條第1 項，修正前刑法第321 條第1 項
    第1 款，刑法第2 條第1 項前段、第320 條第1 項、第47條
    第1 項、第59條、第41條第1 項前段、第8 項、第51條第5
    款，刑法施行法第1 條之1 第1 項、第2 項前段。
六、如不服本判決，得自收受送達之翌日起10日內向本院提出上
    訴狀（應附繕本），其未敘述上訴理由者，應於上訴期間屆
    滿後20日內補提理由書狀於本院，上訴於臺灣高等法院。
本案經檢察官簡方毅到庭執行職務。
中    華    民    國    100    年    8    月    31    日
                         刑事庭  法  官  鍾雅蘭
以上正本證明與原本無異。
                                 書記官  石曉芸
中    華    民    國    100     年   8    月    31    日
附錄本案論罪科刑法條：
中華民國刑法第320條第1項
（普通竊盜罪、竊佔罪）
意圖為自己或第三人不法之所有，而竊取他人之動產者，為竊盜
罪，處 5 年以下有期徒刑、拘役或 5 百元以下罰金。
修正前中華民國刑法第321條第1項第1款
（加重竊盜罪）
犯竊盜罪而有左列情形之一者，處 6 月以上、 5 年以下有期徒
刑：
一、於夜間侵入住宅或有人居住之建築物、船艦或隱匿其內而犯
    之者。
附表：
┌──┬───┬─────┬───────┬──────┬───────┐
│編號│ 時間 │ 地 點    │犯罪手法及    │所犯法條    │  宣告刑      │
│    │      │          │竊取之物品    │及罪名      │              │
├──┼───┼─────┼───────┼──────┼───────┤
│ 一 │99年5 │桃園縣中壢│徒手竊取該店陳│刑法第320 條│林靖紜竊盜，累│
│    │月1 日│市○○路二│列在架上販賣，│第1 項竊盜罪│犯，處有期徒刑│
│    │上午8 │段57號「統│由店員賴加龍所│            │肆月，如易科罰│
│    │時17分│一便利超商│保管監督之船井│            │金，以新臺幣壹│
│    │許    │鑫旺店」  │生醫健康食品綠│            │仟元折算壹日。│
│    │      │          │色、咖啡色包各│            │              │
│    │      │          │2包、阻斷機-藻│            │              │
│    │      │          │類萃取與甲殼素│            │              │
│    │      │          │膠囊橘色、紅色│            │              │
│    │      │          │各5 包。      │            │              │
├──┼───┼─────┼───────┼──────┼───────┤
│ 二 │99年5 │桃園縣中壢│徒手竊取黃郁禎│刑法第320 條│林靖紜竊盜，累│
│    │月7 日│市○○○路│住處之鑰匙1 副│第1項竊盜罪 │犯，處有期徒刑│
│    │日間某│7 號3 樓「│與門禁管制磁卡│            │肆月，如易科罰│
│    │時    │悅城公司」│1 張。        │            │金，以新臺幣壹│
│    │      │內        │              │            │仟元折算壹日。│
├──┼───┼─────┼───────┼──────┼───────┤
│ 三 │99年5 │桃園縣中壢│持附表編號二竊│修正前刑法第│林靖紜於夜間侵│
│    │月8 日│市○○○路│得之黃郁禎住處│321 條第1 項│入住宅竊盜，累│
│    │凌晨1 │295號6樓  │鑰匙、門禁管制│第1款       │犯，處有期徒刑│
│    │時許  │          │磁卡侵入黃郁禎│            │陸月，如易科罰│
│    │      │          │住處，竊取黃郁│            │金，以新臺幣壹│
│    │      │          │禎所有之數位相│            │仟元折算壹日。│
│    │      │          │機1 台、行動電│            │              │
│    │      │          │話1 支、現金約│            │              │
│    │      │          │新臺幣10000 元│            │              │
│    │      │          │、金飾2 件等財│            │              │
│    │      │          │物。          │            │              │
└──┴───┴─────┴───────┴──────┴───────┘